# 持有非上市公司股权的会计核算

提问人：zheimiao0512 时间：2021-07-29 14:49:40
请问，新金融工具准则下持有非上市公司股权如何进行会计核算》
甲公司以 1 个亿现金，对某非上市公司进行投资，持有其5%股权，投资日该5%股权对应的评估值 10 亿（即享有的报表净资产 10 亿）。请问，甲公司对该业务的投资应当计入哪个科目？初始投资成本是多少？如果初始投资成本是 1 亿或 10 亿，那么与评估值 10 亿或与付出的现金 1 亿之间的差异计入哪个科目？

回答人：chenyiwei
1 、如果对被投资企业无重大影响的，一般是作为以公允价值计量且其变动计入损益的金融资产。
2 、享有的报表净资产值不一定等于股权的公允价值。如果公允价值确实与实际取得成本有较大差异的，则需分析其产生原因，考虑是否适用《企业会计准则第 22 号——金融工具确认和计量（ 2017 年修订）》第三十四条规定处理。